【裁判字號】    89,易,308
【裁判日期】    890405
【裁判案由】    竊盜
【裁判全文】
臺灣板橋地方法院刑事判決                          八十九年度易字第三０八號
    公  訴  人  臺灣板橋地方法院檢察署檢察官
    被      告  丙○○
    選任辯護人  金振傑
右列被告因竊盜案件，經檢察官提起公訴（八十八年度偵字第二四九一六號），本院
判決如左：
    主  文
丙○○竊盜，累犯，處有期徒刑陸月。
    事  實
一、丙○○於民國（下同）八十七年間，因竊盜案件，經本院判處有期徒刑三月，於
    八十八年二月二十二日確定，而於八十八年六月二十三日執行完畢，猶不知悔改
    ，復基於意圖為自己不法之所有，於八十八年十一月十一日十二時許，在臺北縣
    三重市「五華國小」大門前，見甲○○停放在該處車牌號碼為ＷＥＷ－八二六號
    之輕機車後座行李箱鑰匙未取下，乃趁甲○○離去該處約三十公尺遠而不注意之
    際，下手竊取甲○○置於上開後座行李箱內之現鈔新臺幣（下同）九千元，得手
    後，正欲離去時，適為甲○○發現，而與數名路人合力追捕，報警查獲，並自丙
    ○○之身上右口袋內取出上開遭竊之九千元，由甲○○立據領回。
二、案經臺北縣警察局三重分局報告臺灣板橋地方法院檢察署檢察官偵查起訴。
    理  由
一、右揭事實，業據被告丙○○迭於警訊、偵查及本院審理時坦承不諱，核與被害人
    甲○○於警訊時所指述之情節及證人即警員乙○○到庭所結證之情節均大致相符
    ，並有贓物認領保管單一紙附卷可稽。又訊據被告堅決否認本案有其他共犯及所
    竊取之現金為四萬九千元，辯稱：沒有其他共犯，均是我一人做的，我是在現場
    被查獲的，身上只有九千元，其他錢我未偷，我偷錢當時並不知係多少錢，係警
    員先問被害人才知被害人表示失竊四萬九千元，因我有承認偷錢，故於警訊時表
    示，其餘四萬元可能係我遭路人追捕時，被路人趁機拿走，如果被害人提出要求
    ，我願意賠償其餘四萬元，實際上，我只偷九千元等語，經查本件被害人甲○○
    經傳未到，復未依法向被告請求其餘四萬元，且被害人當時確實立據領回九千元
    ，亦有上開贓物認領保管單可憑，而被告又是在現場被查獲的，身上只有九千元
    ，復未發現其他可疑之共犯，業據警員乙○○到庭結證屬實，另經本院依職權當
    庭勘驗被告在警訊時之錄音帶內容，亦與被告之辯解相符，有本院八十九年三月
    十五日之審判筆錄在卷足憑，是公訴意旨認被告係與某不詳之人士共同為之，且
    竊取之現金為四萬九千元，即有誤會，附此明。事證明確，被告之犯行堪以認
    定。
二、核被告所為，係犯刑法第三百二十條第一項之竊盜罪。被告曾受如事實欄所述有
    期徒刑之執行完畢，此有臺灣高等法院檢察署刑案紀錄簡覆表一紙在卷可稽，其
    於五年以內再犯本件有期徒刑以上之罪，為累犯，應依刑法第四十七條之規定加
    重其刑。爰審酌被告有上開構成累犯之前科，仍不知悔改，其不思以正當方式賺
    錢謀生，竟意圖不勞而獲，致再有本件之犯行，被告現受僱為人看守虱目魚池，
    有工作證明一紙附卷可稽，其犯罪之動機、目的、手段、犯罪所生之危害、犯罪
    後坦承犯行之態度等一切情狀，量處如主文所示之刑，以示懲儆。
據上論斷，應依刑事訴訟法第二百九十九條第一項前段，刑法第三百二十條第一項、
第四十七條，罰金罰鍰提高標準條例第一條前段，判決如主文。
本案經檢察官黃蘭雅到庭執行職務
中      華      民      國      八十九      年    三      月   二十九   日
                                      臺灣板橋地方法院刑事第一庭
                                          法  官  楊  千  儀
右正本證明與原本無異
如不服本判決應於送達後十日內向本院提出上訴狀
                                          書記官  王      明
中      華      民      國      八十九      年    四      月     十     日
附錄本案論罪科刑法條全文：
刑法第三百二十條第一項：
意圖為自己或第三人不法之所有，而竊取他人之動產者，為竊盜罪，處五年以下有期
徒刑、拘役或五百元以下罰金。
（罰金已依罰金罰鍰提高標準條例提高為十倍）


司法院資訊處製作；財團法人民間司法改革基金會備份。
